【裁判字號】    89,交上易,649
【裁判日期】    890412
【裁判案由】    過失傷害
【裁判全文】
臺灣高等法院臺中分院刑事判決              民國八十九年度交上易字第六四九號
    上  訴  人  臺灣南投地方法院檢察署檢察官
    上  訴  人
    即  被  告  戊○○
右上訴人因被告過失傷害案件，不服臺灣南投地方法院中華民國八十九年一月二十日
第一審判決（民國八十八年度交易字第一二五號，起訴案號：臺灣南投地方法院檢察
署民國八十八年度偵字第四二五○號），提起上訴，本院判決如左：
    主      文
上訴駁回。
    事實及理由
一、本案經本院審理結果，認第一審法院依刑法第二百八十四條第一項前段、第五十
    五條、第四十一條、罰金罰鍰提高標準條例第一條前段、第二條，判處上訴人即
    被告戊○○（以下簡稱被告）有期徒刑伍月，並諭知如易科罰金，以三百元折算
    一日之折算標準，其認事用法，核無違誤，量刑亦稱妥適，應予維持，並引用第
    一審判決書記載之事實、證據及理由（如附件）。
二、檢察官依循告訴人丙○○等之請求，上訴意旨略以，被告迄未賠償告訴人等之損
    害，原審量刑過輕，被告上訴則否認有過失傷害犯行，各指摘原判決不當。惟查
    原判決如何認定被告過失傷害犯行，及如何參酌被告駕車超速，過失情節重大，
    致告訴人丙○○等三人受傷，迄未與彼等達成和解等一切情狀，量處如上開之刑
    ，均於原判決理由欄，詳予說明，且參以被告所犯之過失傷害罪，其最高法院定
    刑為有期徒刑六月，原審判處有期徒刑五月，已屬從重量刑，是檢察官及被告之
    上訴，尚難認為有理由，均應予駁回。
三、據上論斷，應依刑事訴訟法第三百七十三條、第三百六十八條，判決如主文。
本案經檢察官丁○○到庭執行職務。
中      華      民      國    八十九      年      四      月    十二    日
                                  臺灣高等法院臺中分院刑事第一庭
                                        審判長法  官  陳  紀  綱
                                              法  官  蕭  錦  鍾
                                              法  官  陳  登  源
右正本證明與原本無異。
不得上訴。
                                              書記官  林  桂  鳳
中      華      民  國    八十九      年      四      月    十三    日
                                                                        Ａ
臺灣南投地方法院刑事判決                        八十八年度交易字第一二五號
    公  訴  人  臺灣南投地方法院檢察署檢察官
    被      告  戊○○  男十九歲（民國○○○年○月○○○日生）
                        住南投縣水里鄉○○路一○六號
                        身分證統一編號：Ｚ000000000號
右列被告因過失傷害案件，經檢察官提起公訴 (八十八年度偵字第四二五○號)，本
院判決如左：
    主  文
戊○○因過失傷害人，處有期徒刑伍月，如易科罰金以參佰元折算壹日。
    事  實
一、戊○○於民國八十八年七月八日下午十七時五十分許，駕駛牌照ＲＧ─八八四三
    號自用小客車，沿南投縣名間鄉○○村○○路，由南投市往集集鎮方向行駛，途
    經員集路二之一號前，原應注意駕駛人駕駛汽車之行車速度，遵守道路交通號誌
    之指示，不得超速行駛，在劃有分向限制線之路段，不得駛入來車之車道，以避
    免車禍之發生，且依當時情形，又無不能注意之情事，竟疏於注意，在時速限制
    為三十公里之路段，未注意減速慢行，即貿然以七十公里之時速超速行駛，且為
    閃避由巷口駛出之機車，竟衝入來車車道內，適丙○○駕駛車牌號碼ＱＬ─三三
    五三號自用小客車附載親人乙○○、陳甲○○，沿名間鄉○○路由集集鎮往南投
    市，與戊○○反方向行駛，行至員集路二之一號前，因戊○○超速行駛，且駕車
    衝入丙○○之來車車道內，致撞及丙○○駕駛之自用小客車車頭，造成丙○○因
    此受有頭部外傷之傷害；乙○○受有右脛骨骨折之傷害；陳甲○○受有右側顏面
    挫傷、左側肋骨骨折等傷害。
二、案經被害人丙○○、乙○○、陳甲○○訴由南投縣警察局南投分局報請臺灣南投
    地方法院檢察署檢察官偵查起訴。
    理  由
一、右揭犯罪事實，業據被告戊○○坦承於右揭時地駕車肇事，致告訴人丙○○、乙○○、陳甲○○受傷等情，核與告訴人丙○○、乙○○、陳甲○○指訴之情節相
    符，復有道路交通事故調查報告表一件、診斷證明書五紙及現場照片六張附卷可
    稽。按汽車行車速度，遵守道路交通號誌之指示，不得超速行駛，在劃有分向限
    制線之路段，不得駛入來車之車道，道路交通安全規則第九十三條第一項第二款
    、第九十七條第二款分別定有明文，被告駕車自應注意此等規定，且觀道路交通
    事故調查報告表所載，車禍發生時天候晴，視距良好，路面乾燥無缺陷，道路無
    障礙物，衡情應無不能注意之情事，被告疏未注意，肇事致告訴人丙○○、乙○○與陳甲○○受傷，顯有過失。本件事故經送請臺灣省南投縣區車輛行車事故鑑
    定委員會鑑定結果，亦持同樣見解，認為被告駕駛自用小客車，行進中高速行駛
    致失控跨越分向限制線駛入來車道不當，為肇事主因，告訴人丙○○無肇事因素
    ，此有該會八十八年十一月二日投鑑字第八八二五五號函及鑑定意見書在卷為憑
    。則被告之過失行為與告訴人丙○○、乙○○及陳甲○○之受傷，其間具有因果
    關係，應屬灼然。本件事證明確，被告犯行，堪以認定。
二、核被告所為，係犯刑法第二百八十四條第一項前段之過失傷害罪。被告以一駕車
    肇事行為同時傷及三人，觸犯同種之三罪名，為想像競合犯，依刑法第五十五條
    從其一罪論處。茲審酌被告為初犯（見卷附臺灣南投地方法院檢察署刑案資料查
    註紀錄表、本院被告全國前案紀錄表），駕車超速及其犯罪之手段、過失情節重
    大、致告訴人三人受傷之程度、迄未與彼等達成和解各情，量處有期徒刑五月，
    並諭知易科罰金之折算標準。
據上論斷，應依刑事訴訟法第二百九十九條第一項前段，刑法第二百八十四條第一項
前段、第五十五條、第四十一條，罰金罰鍰提高標準條例第一條前段、第二條，判決
如主文。
本案經檢察官張曉雯到庭執行職務
中      華      民      國      八十九      年     一     月    二十    日
                                    臺灣南投地方法院交通法庭
                                        法  官    郭  棋  湧
右正本證明與原本無異。
如不服本判決，應於判決送達後十日內向本院提出上訴狀( 應附繕本 )。「切勿逕送
上級法院」。
                                        書記官
中      華      民      國      八十九      年     一     月    二十    日
「告訴人或被害人對於判決如有不服具備理由請求檢察官上訴者，其上訴期間之計算
係以檢察官收受判決正本之日期為準」
刑法第二百八十四條
因過失傷害人者，處六月以下有期徒刑、拘役或五百元以下罰金。致重傷者，處一年
以下有期徒刑、拘役或五百元下罰金。


司法院資訊處製作；財團法人民間司法改革基金會備份。
